---
title: "Visualization Part 1"
author: "Yuzhe Hu"
date: "2023-10-09"
output: github_document
---

```{r}
library(tidyverse)
library(ggridges)
```

Get the data for plotting today.

```{r}
#这一步是自己在创建数据集，rnoaa是一个爬取数据的，后边的命令也是
weather_df = 
  rnoaa::meteo_pull_monitors(
    c("USW00094728", "USW00022534", "USS0023B17S"),
    var = c("PRCP", "TMIN", "TMAX"), 
    date_min = "2021-01-01",
    date_max = "2022-12-31") |>
  mutate(
    name = recode(
      id, 
      USW00094728 = "CentralPark_NY", 
      USW00022534 = "Molokai_HI",
      USS0023B17S = "Waterhole_WA"),
    tmin = tmin / 10,
    tmax = tmax / 10) |>
  select(name, id, everything())
```


Let's make a plot!

#scatterplot
```{r}
ggplot(weather_df, aes(x = tmin, y = tmax)) + 
  geom_point()
```

Pipes and stuff

```{r}
weather_df |> 
  filter(name == "CentralPark_NY") |> 
  ggplot(aes(x = tmin, y = tmax)) + 
  geom_point()


ggp_nyc_weather = 
  weather_df |> 
  filter(name == "CentralPark_NY") |> 
  ggplot(aes(x = tmin, y = tmax)) + 
  geom_point()
```

## Fancy plot
注意下边这两种把 color=name放在不同命令的aes里的运行结果，一种是画了三条线，一种是只画了一条线
```{r}
ggplot(weather_df, aes(x = tmin, y = tmax, color = name)) + 
  geom_point() +
  geom_smooth(se = FALSE)
  ###geom_smooth用于加一条线,下边这个se是让这张图不画出confidence interval
```

```{r}
ggplot(weather_df, aes(x = tmin, y = tmax)) + 
  geom_point(aes(color = name), alpha = 0.3) +
  geom_smooth(se = FALSE)
  ###geom_smooth用于加一条线,下边这个se是让这张图不画出confidence interval
```

Plot with facets

```{r}
ggplot(weather_df, aes(x = tmin, y = tmax, color = name)) + 
  geom_point(alpha = .3, size = 0.5) + 
#alpha denotes transparency
  geom_smooth(size = 1.5)  + 
  facet_grid(. ~ name)
#最后一个指令～前半部分指行，后半部分指列，点的意思是不要画行（rows），按照列的方式来画，同样可以尝试将指令更改为(name～.)
```

```{r}
#这里是根据tmin的大小来画点的深浅程度，或者说透明度
ggplot(weather_df, aes(x = tmin, y = tmax,alpha = tmin, color = name)) + 
  geom_point() + 
  geom_smooth()  + 
  facet_grid(. ~ name)
```

let's try a different plot. temps are boring
facet some things

```{r}
ggplot(weather_df, aes(x = date, y = tmax, color = name)) + 
  # 下边这行代码的意思是点的大小根据降雨量的大小来确定
  geom_point(aes(size = prcp), alpha = .3) + 
  geom_smooth() + 
  facet_grid(. ~ name)
```


try assigning a specific color

```{r}
weather_df |> 
  filter(name != "CentralPark_NY") |> 
  ggplot(aes(x = date, y = tmax, color = name)) + 
  geom_point(alpha = .7, size = .5)
```


hex plot 
```{r}
weather_df |> 
  ggplot(aes(x = tmin, y = tmax)) + 
  geom_hex() 
##can also try geom_density2d() or geom_bin2d()
```

```{r}
weather_df |> 
  filter(name == "Molokai_HI") |> 
  ggplot(aes(x = date, y = tmax)) + 
  geom_line(alpha = .5) + 
  geom_point(size = .5)
```



## Univariate plotting
单变量绘图
Histogram
```{r}
ggplot(weather_df, aes(x = tmax)) + 
  geom_histogram()
```

Can we add colors to histogram?

```{r}
ggplot(weather_df, aes(x = tmax, color = name)) + 
  geom_histogram()
```


```{r}
ggplot(weather_df, aes(x = tmax, fill = name)) + 
#fill的意思是用不同的颜色进行填充
#dodege makes the histograms not stacking on each other
  geom_histogram(position = "dodge")
```
```{r}
ggplot(weather_df, aes(x = tmax, fill = name)) + 
  geom_histogram() +
  facet_grid(.~ name)

```

let's use a density plot 
it is actually a version of smoothed out histograms
adjust 相当于调整一个平滑参数的细节，也可以不加，r会按照系统内部默认的东西来进行
```{r}
ggplot(weather_df, aes(x = tmax, fill = name)) + 
  geom_density(alpha = .3, adjust = .75)
```


Boxplots
以下的每一个都可以在aes里添加fill=name，用来填充颜色
包括在boxplot的框里添加alpha值来调整填充颜色的透明度
```{r}
ggplot(weather_df, aes(y = tmax, x = name)) + 
  geom_boxplot()
```
Trendy plots
Violin plots
```{r}
ggplot(weather_df, aes(y = tmax, x = name, fill = name)) + 
  geom_violin(alpha = .5)
```

```{r}
##如果想要加一个统计值，比如说中位数
ggplot(weather_df, aes(y = tmax, x = name, fill = name)) + 
  geom_violin(alpha = .5) +
  stat_summary(fun = "median")
##如果不加括号内的指定，只写了stat_summary(),会给出一个关于均值的结果图
```

ridge plot

```{r}
ggplot(weather_df, aes(x = tmax, y = name)) + 
  geom_density_ridges()
```


## saving and embedding plots


```{r}
ggp_weather =   
  weather_df |> 
  ggplot(aes(x = tmin, y = tmax, color = name)) + 
  geom_point()

ggsave("./ggp_weather.pdf", ggp_weather, width = 8, height = 5)
##也可以保存成png形式
```

What about embedding..
```{r, fig.width = 6, fig.height=3}
ggp_weather
```

Embed at different size.
```{r, fig.width = 12, fig.height= 6}
ggp_weather
```