---
title: "Part_2"
author: "Yuzhe Hu"
date: "2023-10-10"
output: github_document
---
```{r}
library(tidyverse)
library(patchwork)
```

Get the data for plotting today.

```{r}
weather_df = 
  rnoaa::meteo_pull_monitors(
    c("USW00094728", "USW00022534", "USS0023B17S"),
    var = c("PRCP", "TMIN", "TMAX"), 
    date_min = "2021-01-01",
    date_max = "2022-12-31") |>
  mutate(
    name = recode(
      id, 
      USW00094728 = "CentralPark_NY", 
      USW00022534 = "Molokai_HI",
      USS0023B17S = "Waterhole_WA"),
    tmin = tmin / 10,
    tmax = tmax / 10) |>
  select(name, id, everything())
```

This results in a dataframe with `r nrow(weather_df)` observations on six variables. 


## Same plot from last time

```{r}
weather_df |> 
  ggplot(aes(x = tmin, y = tmax, color = name)) + 
  geom_point(alpha = .5) + 
  labs(
    title = "Temperature plot",
    x = "Min daily temp (Degrees C)",
    y = "Max daily temp",
    color = "Location",
    caption = "Max vs min daily temp in three locations; data from rnoaa"
  )
```

## Scales
For x and y scales
```{r}
weather_df |> 
  ggplot(aes(x = tmin, y = tmax, color = name)) + 
  geom_point(alpha = .5) + 
  labs(
    title = "Temperature plot",
    x = "Min daily temp (Degrees C)",
    y = "Max daily temp",
    color = "Location",
    caption = "Max vs min daily temp in three locations; data from rnoaa"
  ) + 
  scale_x_continuous(
    breaks = c(-15, 0, 15),
    labels = c("-15 C", "0", "15")
  ) + 
  scale_y_continuous(
    position = "right", ##把坐标轴放到右边
    trans = "sqrt"
  )
```

Look at color scale

```{r}
weather_df |> 
  ggplot(aes(x = tmin, y = tmax, color = name)) + 
  geom_point(alpha = .5) + 
  labs(
    title = "Temperature plot",
    x = "Min daily temp (Degrees C)",
    y = "Max daily temp",
    color = "Location",
    caption = "Max vs min daily temp in three locations; data from rnoaa"
  ) + 
  viridis::scale_color_viridis(discrete = TRUE)
# 因为scale_color_viridis命令默认变量是连续的，如果要应用到离散变量上需要写出来discrete = TRUE
```



## Themes
theme_bw()用于更改图示的灰色背景为黑白色
```{r}
weather_df |> 
  ggplot(aes(x = tmin, y = tmax, color = name)) + 
  geom_point(alpha = .5) + 
  labs(
    title = "Temperature plot",
    x = "Min daily temp (Degrees C)",
    y = "Max daily temp",
    color = "Location",
    caption = "Max vs min daily temp in three locations; data from rnoaa"
  ) + 
  viridis::scale_color_viridis(discrete = TRUE) + 
  theme_bw()
```

```{r}
weather_df |> 
  ggplot(aes(x = tmin, y = tmax, color = name)) + 
  geom_point(alpha = .5) + 
  labs(
    title = "Temperature plot",
    x = "Min daily temp (Degrees C)",
    y = "Max daily temp",
    color = "Location",
    caption = "Max vs min daily temp in three locations; data from rnoaa"
  ) + 
  viridis::scale_color_viridis(discrete = TRUE) + 
  ##theme_minimal是另外一种不同的主题，有很多种不同的主题可以进行选择
  theme_minimal() + 
  theme(legend.position = "bottom") ##把右侧的注释不同点的类型移到图表的最下方
```
这些不同的theme都存在于ggthemes里
可以试一试ggthemes::theme_excel();
ggthemes::theme_economics()
ggthemes::theme_classic()

## Setting Options
这一段讲的是在每一个rmarkdown文件的开头放这些东西后，后边的图片会自动变成相应的格式，不用一个一个进行指定了
```{r, eval=FALSE}
library(tidyverse)

#指定图片的输出方式，纵横比，outwidth的意思是不让图片充满，而是距离边界有点地方
knitr::opts_chunk$set(
  fig.width = 6,
  fig.asp = .6,
  out.width = "90%"
)

#图片的颜色主题，以及表注的位置
theme_set(theme_minimal() + theme(legend.position = "bottom"))

#输出连续变量时的边框及内部填充的色谱颜色
options(
  ggplot2.continuous.colour = "viridis"
  ggplot2.continuous.fill = "viridis"
)

#输出离散变量时的边框及内部填充的色谱颜色
scale_colour_discrete = scale_colour_viridis_d
scale_fill_discrete = scale_fill_viridis_d
```



## data argument in 'geom'
```{r}
nyc_weather_df = 
  weather_df |> 
  filter(name == "CentralPark_NY")

hawaii_weather_df = 
  weather_df |> 
  filter(name == "Molokai_HI")

ggplot(nyc_weather_df, aes(x = date, y = tmax, color = name)) + 
  geom_point() + 
  geom_line(data = hawaii_weather_df)
```


## `patchwork`

```{r}
weather_df |> 
  ggplot(aes(x = date, y = tmax, color = name)) + 
  geom_point() + 
  facet_grid(. ~ name)
```

What happens when you want multipanel plots but can't facet?
patchwork-拼凑图案
```{r}
ggp_temp_scatter = 
  weather_df |> 
  ggplot(aes(x = tmin, y = tmax, color = name)) + 
  geom_point(alpha = .5) + 
  theme(legend.position = "none")

ggp_prcp_density = 
  weather_df |> 
  filter(prcp > 25) |> 
  ggplot(aes(x = prcp, fill = name)) + 
  geom_density(alpha = .5) + 
  theme(legend.position = "none")

ggp_tmax_date = 
  weather_df |> 
  ggplot(aes(x = date, y = tmax, color = name)) + 
  geom_point() + 
  geom_smooth(se = FALSE) + 
  theme(legend.position = "bottom")

(ggp_temp_scatter + ggp_prcp_density) / ggp_tmax_date

#其实展示了怎么讲不同的图案拼在一张图内
#记得加上library(patchwork)这个是放在最前面了
#ggp_temp_scatter + ggp_prcp_density + ggp_tmax_date
#ggp_temp_scatter +（ggp_prcp_density + ggp_tmax_date）
```


## data manipulation
这个地方主要讲的是如果想换boxplot，violin plot里边各个变量的位置时，r的底层逻辑是把先遇到的那个变量记做1，2，3，。。然后画图，这里边的逻辑是缓一缓变量的顺序。
```{r}
weather_df |> 
  mutate(
    name = forcats::fct_relevel(name, c("Molokai_HI", "CentralPark_NY", "Waterhole_WA"))
  ) |> 
  ggplot(aes(x = name, y = tmax)) + 
  geom_boxplot()

weather_df |> 
  mutate(
    name = fct_reorder(name, tmax)
  ) |> 
  ggplot(aes(x = name, y = tmax, fill = name)) + 
  geom_violin()
```
what if I want to show tmin and tmax in a same graph
```{r}
weather_df |>
  select(name, tmax, tmin) |> 
  pivot_longer(
    tmax:tmin,
    names_to = "observation", 
    values_to = "temp") |> 
  ggplot(aes(x = temp, fill = observation)) +
  geom_density(alpha = .5) + 
  facet_grid(~name) + 
  viridis::scale_fill_viridis(discrete = TRUE)
```

## Revisit the pulbs
complicate FAS plot
```{r}
litters_df =
  read_csv("data/FAS_litters.csv") |> 
  janitor::clean_names() |> 
  separate(group, into = c("dose", "day_of_tx"), sep = 3)

pups_df = 
  read_csv("data/FAS_pups.csv") |> 
  janitor::clean_names() |> 
  mutate(sex = recode(sex, `1` = "male", `2` = "female"))

fas_df =
  left_join(pups_df, litters_df, by = "litter_number")

fas_df |> 
  select(dose, day_of_tx, starts_with("pd")) |> 
  pivot_longer(
    pd_ears:pd_walk, 
    names_to = "outcome", 
    values_to = "pn_day"
  ) |> 
  drop_na() |> 
  mutate(outcome = fct_reorder(outcome, pn_day)) |> 
#mutate(outcome = forcats::fct_relevel(outcome,"pd_ears", "pd_pivot","pd_walk","pd_eyes"))没搞懂这些命令里的具体细节
  ggplot(aes(x = dose, y = pn_day)) +
  geom_violin() + 
  facet_grid(day_of_tx ~ outcome)


```